ARQ. EMILIO JESÚS BAHAMONDE MENDOZA

Dirección: Calle Loma de Los Suspiros, Mz. D-6, Lote 10, Urb. Prolongación

Benavides, Santiago de Surco

Teléfonos: 992588793 / 2792852 / 99-838*4440

e-mail: emiliobahamonde@gmail.com; emiliobahamonde@hotmail.com

1. PERFIL PROFESIONAL

Arquitecto Colegiado; Titulado en Arquitectura y Urbanismo de una prestigiosa universidad del país. Experiencia en Proyectos Arquitectónicos dignos de mención en el Sector Comercial y Vivienda. Labores de promoción del desarrollo de proyectos en poblaciones urbana y rural. Persona dinámica y de buenas relaciones interpersonales. Apto para condiciones de trabajo en oficina y en obra, con criterio y capacidad de análisis y decisión.

2. INFORMACIÓN PERSONAL

Nacionalidad: PeruanaEdad: 36 añosEstado Civil: Casado

Lugar de Nacimiento: Jesús María - Lima
 Libreta Militar: Nº 2251108771
 D.N.I.: 10788163

3. EDUCACIÓN

Superior: Universidad Ricardo Palma - Facultad de Arquitectura y Urbanismo

Santiago de Surco – Lima

ARQUITECTO TITULADO y COLEGIADO C.A.P. 9367

Secundaria: Colegio de La Inmaculada

Santiago de Surco - Lima

Primaria: Colegio La Salle

Breña -Lima

4. IDIOMAS

Ingles: Nivel: Básico



5. EXPERIENCIA PROFESIONAL

5.1. COSAPI S.A.

Jefe de Obra /Jefe de Arquitectura (JUNIO 2012 – Actualmente Laborando)
UNIDAD DE NEGOCIO DE EDIFICACIONES: Encargado de Producción de Obra y
Compatibilización de Arquitectura, Estructuras e Instalaciones Especiales. Revisión y Ejecución del Proyectos, Elaboración de Presupuesto Base, Licitaciones, Contrataciones, Cronograma de Obra; Supervisión de Obra, Manejo de Personal Profesional y Contratistas de distintas especialidades, Levantamiento de Observaciones. Elaboración de Certificado de Indeci y Calidad Leed, Licencias de Obra.

Obras de Mención:

- Ampliación y Remodelación Saga Jockey Plaza (Saga Falabella S.A.), Centro Comercial Jockey Plaza Shopping Center
- Implementación de Oficinas Cosapi Edificio Plaza Republica (San Isidro)

5.2. 4 TORRES Arquitectura, Ingeniería y Construcción S.A.C.

Residente de Obra (SET 2011 – Laborando hasta la fecha MAYO 2012)

AREA DE ADMINIST. DE PROYECTOS: Evaluación y Ejecución del Proyectos, Presupuesto Base, Licitaciones, Contrataciones, Cronograma de Obra y Compatibilización de

Especialidades; Supervisión de Obra, Manejo de Staff Profesional y Contratistas; Levantamiento de Observaciones. Elaboración de Certificado de Indeci y Licencias.

Obras de Mención:

- Ampliación y Remodelación TxD Oechle Centro Cívico (Tiendas Peruanas S.A.), Real Plaza, Cercado de Lima.
- · Ampliación Saga Atocongo (SAGA FALABELLA), C. C. Open Plaza Atocongo, SJM.
- · Ampliacion Saga Piura (SAGA FALABELLA), C.C. Open Plaza, Miraflores-Piura
- · Remodelación Oficinas Saga San Isidro (SAGA FALABELLA), San Isidro.

5.3. COPRACSA AIO

Jefe de Oficina Técnica / Gerente de Proyecto (FEB 2010 – AGO 2011)

AREA DE GERENCIA DE PROYECTOS:

Jefe de la Gerencia de Obra: Participación y Evaluación del Proyectos, Presupuesto Base, Cronograma de Obra, Compatibilización de Especialidades, Procesos de Licitaciones y Contrataciones; Supervisión de Obra, Manejo de Personal Profesional y Obrero; Levantamiento de Observaciones. Licencias de Obra y Funcionamiento, Certificados.

Obras de Mención:

- Divercity (Eduparques Perú), C.C. Jockey Plaza, Santiago de Surco.
- TxD Oechsle Primavera (Tiendas Peruanas S.A), San Borja
- Oficinas Texcope (TEXCOPE S.A.C.), Monterrico Santiago de Surco

5.4. MHF CONTRATISTAS GENERALES S.A.C.

Jefe de Proyecto - ITO (AGO 2009 – ENE 2010) - AREA DE SUPERVISION DE OBRAS: Jefe de la Supervisión de Obra (Inspección Técnica de Obra): Participación en la Elaboración del Proyecto por especialidades, Proceso de Licitaciones, Ecualizados y Adjudicaciones de Presupuestos para Contratos; Supervisión de la Gerencia de Obra y del Avance de Obra por especialidades, Manejo de Personal Profesional y Obrero; Levantamiento de Observaciones; Elaboración de Licencias de Obra y Certificados; Informe de Gestión, Cierre de Obra y Elaboración Expediente de Calidad para el Cliente.

Obra de Mención: TxD Oechle Centro Cívico, Real Plaza, Cercado de Lima (Tiendas Peruanas S.A.).

5.5. CLUB TENNIS LAS TERRAZAS MIRAFLORES

Sub Gerente de Operaciones (OCT 2008 – JUN 2009) - AREA DE OPERACIONES:

Jefe del Area de Operaciones donde se desarrollan las funciones de: Proyectos y Obras, Logística y Mantenimiento. Capacidad de toma de decisiones en ejecución de obras, proyectos, compras, almacenaje y mantenimiento de la infraestructura de las 4 sedes del Club (Principal, Playa, Chaclacayo y Centro Promotor). Coordinaciones directas con la Gerencia General y Directorio. Manejo de personal, coordinación y contratación de contratistas y proveedores, evaluación de presupuestos.

Provectos:

- <u>Sede Principal</u>: Nuevo Ingreso Principal; Cuartos de Calderos y Depósitos; Remodelación del Restaurante Provence; Poso de Tanque de Gas, Boutique y Of de Deportes; Renovación del Cerco Perimétrico Principal; Oficina de Playa de Estacionamiento.
- <u>Sede Playa</u>: Reforzamiento Estructural y Remodelación de Chifa; Depósitos Nuevos, Azotea y Tanque de Gas; Remodelación de Zona de Piscinas.
- <u>Sede Chaclacayo</u>: Habilitación de Nueva Zona de Campers,; Nuevo Snack Bar y Dormitorios; Salón de Juegos De Mesa.
- · Sede Centro Promotor: Habilitación de Area de Oficinas, Servicios y Canchas de Tennis.

5.6. DELOSI S.A.

Arquitecto Senior (Diciembre 2007 – Octubre 2008) - AREA DE PROYECTOS:

Jefe y Supervisor de Proyectos de una de las cadenas de restaurantes mas conocidas en todo el país, supervisión y contratación para ejecución de obras, gestor de proyectos, verificación de presupuestos y metrados para concursos de obra, expedientes, finalización y liquidación de obra. Layouts de Tiendas y Cocinas.

- . KFC SAN JUAN Obra Nueva
- . KFC LARCOMAR Remodelación
- . KFC ROYAL PLAZA Remodelación
- · KFC y Pizza Hut de PLAZA LIMA SUR Remodelación
- KFC MEGA PLAZA Remodelación y Ampliación
- Burguer King y Pizza Hut MEGA PLAZA Food Court Remodelación.
- . Burguer King PRIMAVERA PARK PLAZA Remodelación
- · KFC y Pizza Hut Chiclayo Remodelación
- KFC y Pizza Hut Canadá Remodelación
- KFC Jirón de la Unión Remodelación

5.7. MUNICIPALIDAD METROPOLITANA DE LIMA

Supervisor de Obras (Noviembre 2007 – Diciembre 2007)

AREA DE EDIFICACIONES: Supervisor de Obras Públicas y Privadas, Verificación y Aprobación de Expedientes, Finalización de Obras en el Cercado de Lima.

5.8. LAVANDERIA Y TINTORERIA DAJALL S.A.

Arquitecto Asesor - Supervisor de Obra (Julio 2007 – Noviembre 2007)

Asesor y Proyectista de proyectos de Remodelación y Ampliación de la planta; Supervisor de obra y de las distintas especialidades aplicadas en la infraestructura.

- Proyecto de Remodelación de la Zona de Producción. (Los Plásticos 280, Urb. Vulcano, Ate / Agosto 2007)
- Proyecto de Ampliación de Areas de Planchado y Oficinas. (Los Plásticos 280, Urb. Vulcano, Ate / Agosto 2007)

5.9. COSAPI S.A.

Arquitecto de Producción (Agosto 2006 – Mayo 2007)

AREA DE EDIFICACIONES

Jefe de Producción Arquitectónica - Supervisor de Obra.

Cumplir las directivas emanadas del Proyecto y con el trabajo dentro de los límites presupuestarios y de tiempo previamente definidos.

Aplicación de procedimientos del Sistema de Aseguramiento de la Calidad, y dirigir a contratistas de las distintas especialidades y los diseñadores CAD a cargo.

Obra de Mención: Ampliación y Remodelación de Ripley San Miguel-Av. La Marina, SM.

Evaluador de Provectos (Julio 2006 – Agosto 2006)

OFICINA DE LICITACIONES Y PRESUPUESTOS

Evaluación de proyectos, especificaciones, metrados y presupuestos.

5.10. Recreativos FARGO S.A.C. - CORPORACION CAROLINA

Decorador - Residente de Obra (Enero 2005 – Mayo 2006)

OFICINA DE MANTENIMIENTO

Supervisión de Obra. Diseño y Elaboración de Proyectos Arquitectónicos, Expediente Técnico, Presupuestos y Decoración de Interiores. Asistencia para Inspecciones de INDECI y Gestión Municipal.

• **INDECI:** Gestión, Supervisión y Asistencia en Inspecciones de DEFENSA CIVIL para los Locales Comerciales de la Empresa.

. Ohrasi

- Mega Sala Tragamonedas "Canto Grande 2" (Av. Próceres de la independencia, Cdra. 52, Mz. 15, Lote 39 – S.J.L.)
- o Sala Tragamonedas Barranco 3 (Av. Grau 709, Barranco)
- Remodelación de Vivienda Multifamiliar (Calle Poeta de la Rivera 724, La Encantada – Chorrillos)

5.11. EMILIMA – Empresa Municipal Inmobiliaria de Lima S.A.

Arquitecto Junior (Setiembre 2004 – Diciembre 2004)

GERENCIA TÉCNICA – Sub Gerencia de Proyectos

Desarrollo de Proyectos Arquitectónicos y Supervisión de Obra, Elaboración de Expedientes Técnicos y Términos de Referencia , Inspección Técnica y Verificación para Fichas de Identificación Inmobiliaria.

- Programa Municipal de Renovación Urbana Mz. 05076 "Rastros de San Francisco": Proyecto Arquitectónico de Viviendas Unifamiliares Taller.
 Jr. Ancash Cdra. 2, Esq. Jr. Lampa Cdra. 1 Centro Histórico de Lima
- . Relanzamiento del Parque de la Reserva:

Av. Petit Thouars, Cdra. 8 s/n – Cercado de Lima.

- Identificación Técnica de Microzonas de Tratamiento:
 Distrito de Breña Sectores I, II, III y IV.
- Evaluación Técnica de Predios Municipales:
 Of.. DMDU Municipalidad de Metropolitana de Lima.

5.12. ALTAMIRA S.A.C. – Arquitectos y Contratistas Generales

Asistente de Arquitecto (Diciembre 2001 – Agosto 2004)

Elaboración de Proyectos Arquitectónicos, Supervisión de Obra, Gestión Municipal y Asistencia para Inspecciones de INDECI.

• SAN PABLO S.A.C. – Complejo Hospitalario San Pablo:

- o Proyecto Clínica Nuevo San Juan (Av. Próceres de la Independencia, SJL)
- o Ampliación de la Clínica San Gabriel (Av. La Marina 2955, San Miguel)
- Instituto y Ampliación de la Clínica San Pablo Sede Norte (Av. Carlos Izaguirre 153, Independencia)
- o Centro San Pablo Sede Surco (Av. El Polo 789, Santiago de Surco)
- Clínica San Pablo Sede Surco Proyecto del Centro de Consulta Externa (Calle La Conquista con Av. El Polo , Santiago de Surco)
- Clínica San Pablo Sede Norte Ampliación de "Emergencia" (Av. Carlos Izaguirre 153, Independencia)
- o Proy. de la Clínica San Gabriel Sede San Miguel (Av. La Marina 2955, San Miguel)

• Proyectos en Provincia – Poblado de Cachicadan, La Libertad

- o Ampliación de Vivienda de Campo con Baños Termales
- o Ampliación de la Iglesia de Cachicadán (Plaza de Armas de Cachicadán)
- o Centro Comunal de Cachicadan (Jr. Raymondi, Mz. 28)
- **CONSTRUCTORA REGIMARA**: Proyecto de Vivienda Multifamiliar (Calle Montecarmelo 319, Chacarilla Santiago de Surco)
- CONSTRUKCORP: Proyecto de Vivienda Multifamiliar (Severini 228, San Borja)

• Inmobiliaria y Corporación FLOWISA:

- o Replanteo de Habilitación Urbana "Los Angeles de Carabayllo" (Carabayllo)
- Proyecto de Mercado de Abastos para Habilitación Urbana "Los Angeles de Carabayllo" (Carabayllo)
- o Remodelación de Oficinas Flowisa (Call. Schell 687, Miraflores)
- o Proyecto y Magueta Habilitación Urbana del Proyecto "Las Viñas de Surco"

Otros Provectos

- Proyecto de Ampliación de Vivienda Bifamiliar con Nido (Call. Santa Elena 132, Monterrico – Santiago de Surco)
- Proyecto de Ampliación de Vivienda Unifamiliar (Los Algarrobos, Mz A, Lote 25, Chorrillos)
- o FRANMA: Proyecto de Vivienda Multifamiliar (Miraflores)

5.13. BRIGURP – Brigada Multidisciplinaria de la Universidad Ricardo Palma Coordinador de Arquitectura (Agosto 2001 – Julio 2003)

Elaboración de análisis y proyectos para la promoción del desarrollo sostenible en poblaciones

urbana y rural, trabajando con la prevención en desastres y el concepto saludable.

- OPS Organización Panamericana de la Salud: Asistente del Proyecto Piloto de Vivienda Saludable en la Localidad de Estuquiña - Moquegua. 1er Puesto del Concurso Panamericano de Vivienda Saludable (Noviembre 2002)
- MITINCI MOQUEGUA APEMYPE: Proyecto de Vivienda Taller dentro de una Habilitación Urbana para APEMYPE en el distrito de Chen Chen Moquegua
- **EXPOTALLER Moquegua 2002:** Organizador, Participante y Ponente de Propuestas Arquitectónicas Expuestas en la Municipalidad de Moquegua.
- CRUZ ROJA PERUANA Central Lima: Organización del Proyecto de Reconstrucción en la Localidad de Corire – Arequipa
- Apoyo a los Damnificados Agosto 2001: Análisis y Diagnostico de la Ciudad de Moquegua para Proyectos de Construcción, Reconstrucción y Capacitación.

5.14. INC - INSTITUTO NACIONAL DE CULTURA-DEPARTAMENTAL CALLAO:

Programa de Renovación de las Fichas de Información Básica del Patrimonio Cultural Histórico y/o Artístico Inmueble de la Nación (Ene 2001-Abr 2001)

5.15. Proyecto "PUNCHAO CANCHA": Proyecto de Arqueo Arquitectura en PACHACAMAC – Templo del Sol Auspiciado por la Universidad Ricardo Palma y el Museo de Sitio de Pachacamac en convenio con el INC (Febrero 2000 – Julio 2001)

5.16. PROYECTOS PARTICULARES:

- LAVANDERIA Y TINTORERIA DAJALL: Expediente, Gestión y Supervisión para Inspección de DEFENSA CIVIL (Los Plásticos 280, Urb. Vulcano, Ate / Septiembre 2006)
- Proyecto de Ampliación de Vivienda Bifamiliar.
 (Call. Antunes de Mayolo, La Molina / Febrero 2004)
- Proyecto de Vivienda Unifamiliar por Etapas.
 (Lote 2, Urb. San Ignacio de Monterrico Sur, Surco / Diciembre 2002)
- **BUSSINES SUNSHINE DATA:** Proyecto de Ampliación de sus Oficinas y Vivienda Multifamiliar. (Calle Joaquín Copello 384, Miraflores / Setiembre 2002)
- **Tienda DECORAL:** Remodelación de Edificio de Oficinas y Tienda. (Calle José De La Torre Ugarte 294, Lince / Agosto 2002)
- Asociación Central de CLUBES DE PLAYA PACHACAMAC: Maqueta: Zona Social y Administración del Club Pachacamac 7/ Mayo 2002
- · Escenografía y Montaje de Obras Teatrales

6. OTROS CONOCIMIENTOS

- SEMCO CAD: Curso de Autocad Avanzado 3D, Revit Architecture
- **INFOPUCP** Instituto de Informática de la Pontificia Universidad Católica del Perú: Curso de Auto CAD 13.
- Conocimientos de Software: Experto en Auto CAD 2013 2D y 3D, Project, Revit, Archi CAD, Office 2000, Corel Draw e Internet Explorer.
- BRIGURP: Capacitaciones en Prevención en Desastres y Primeros Auxilios

7. SEMIRARIOS Y CONFERENCIAS:

- Curso PMI GERENCIA DE PROYECTOS: Curso Certificado de Gerencia de Proyectos a cargo de la empresa Global Link Febrero a Junio 2011.
- **Curso de Project Avanzado**: New Horizons Marzo 2011)
- 1er TALLER "Vivienda saludable y Proyectos del Sector Vivienda": Organizado por la Red VAS (Perú), OPS y el Ministerio de Vivienda Construcción y Saneamiento. (Junio Agosto 2003)
- CONEA XXII Congreso Nacional de Estudiantes de Arquitectura: Ponente "Realidades y Reformación, para un futuro mejor", Participante (Huancayo / Ago 2003)
- FORO "Desarrollo Nacional Mediante una Cultura de Prevención: Académica y Gerencia del Conocimiento": Organizado por MINSA, INDECI, URP, OPS y Municipalidad de Surco (Universidad Ricardo Palma Lima / Julio 2003)
- SEMINARIO TALLER "Programa de Reducción de Desastres Ciudades Sostenibles": Organizado por INDECI y SENCICO (Lima / Abril 2003)
- CONFERENCIA "Fusión: Universidad y Comunidad, Experiencias y Logros 2001-2003": Organizado por CONCYTEC y URP (CONCYTEC Lima / Mar 2003)
- CONEA XXI Congreso Nacional de Estudiantes de Arquitectura: Coordinador de Talleres "Vivienda Popular en Villa el Salvador" y "Nueva Memoria para Pachacamac", Ponente "En el nace y en el muere" y Participante (U. Ricardo Palma-Lima / Ago 2002)

8. REFERENCIAS PERSONALES:

Ing. Robinson quintana – Gerente General 4 TORRES S.A.C.

T: 94-615*0505

Ing. Hector Mercado – Gerente Comercial COPRACSA AIO

T: 831*8641 / 981511003

Lic. Milagros Zegarra – Gerente de Recursos Humanos **DELOSI S.A.**

T: 4213450

Ing. Guina Ayora - Gerente de Proyectos **COSAPI S.A.**

T: 2113500; 981163765

Arq. Ricardo Vidal Núñez ARQUITECTO

T: 99435374 / 4615444

Dr. José Álvares Blas - Gerente General **CLINICA SAN PABLO S. A. C.**

T: 6103333